# 2%个税返还支付给职工是否作为应付职工薪酬核算？

提问人：zhs7403 时间：2014-01-20 14:57:04
2%个税返还支付给职工是否作为应付职工薪酬核算，即是否需要通过应付职工薪酬结转一下还是直接银行存款出去就ok？是否有依据？事务所认为需要记入，我认为没必要

回答人：chenyiwei
收到手续费返还时应计入营业外收入，支付给相关人员作为奖励时，确认为应付职工薪酬和管理费用。 依据：《财政部、中国人民银行、国家税务总局关于进一步加强代扣代收代征税款手续费管理的通知》(财行[2005]365号)第六条第（六）项。 2008 年财政部会计信息质量检查结果通报中就指出过上市公司中兴通讯存在此问题，责令整改。

提问人：hcl1986 时间：2014-01-21 08:08:15
为什么收到手续费返还与支付给员工的计量原则不一致呢？

回答人：chenyiwei
目前的规定是计入营业外收入，但我个人一直倾向于将其作为企业为国家提供法定的代扣代缴劳务的报酬，确认为其他业务收入。这也是前段时间一些地区（如广西）要求对此类手续费返还征营业税的理论依据。

提问人：cannon871212 时间：2014-08-13 11:25:11
请教给位大虾，为啥会有2%的返还呢，是税务局给企业的奖励么？

回答人：chenyiwei
法定的代扣代缴、代收代缴手续费。《个人所得税法》第十一条：对扣缴义务人按照所扣缴的税款，付给百分之二的手续费。

提问人：yemingzhu1980 时间：2015-01-09 14:44:51
陈老师，您 5 楼的答疑说收到手续费要计入营业外收入政策依据：(财行[2005]365号) 和网友 在 17 楼中的答疑 财政部关于金融企业财务处理有关问题的通知 财金[2004]122号 国有金融企业收到税务部门支付的个人所得税代扣代缴手续费，应按照实行收支两条线的管理原则，计入“营业收入-手续费收入”。以前年度末列入营业收入核算并有手续费收入结余的，应将结余部分全部计入“营业收入-手续费收入”。 这两个文件规定一个计入营业收入，一个计入营业外收入，是不是有点矛盾啊。谢谢。

回答人：chenyiwei
因为金融企业有专门的“手续费收入”这个科目，且也是日常发生的收入，是符合确认营业收入定义的。 对一般企业，此类手续费返还是为国家提供代扣代缴劳务，国家给予的劳务报酬，理论上应确认为“其他业务收入”更为合理，但习惯上很多企业都是计入营业外收入。另外，如果计入营业收入，还可能引发税务机关要求缴纳营业税的问题，以前有段时间不少地方都出台了对个税手续费返还要征收营业税的规定，但后来又陆续取消。

提问人：跨度防护 时间：2017-11-28 23:15:11
个请教陈版，税返还再支付给职工的话不应该属于代收代付吗，为什么还要计入营业外收入、管理费用？

回答人：chenyiwei
财行[2005]365号第六条。

提问人：feng2289814074 时间：2018-07-15 10:31:01
想请教下，作为奖励时，计入营业外支出可以吗？还是一定要计入管理费用？有明确的文件吗？(财行[2005]365号)里没有明确的规定是哪个科目，现在企业计入了营业外支出，我觉的不对，但又没有什么能完全反驳。

回答人：chenyiwei
计入管理费用。奖励款属于职工薪酬性质的支出，并非与日常经营活动不相关。

提问人：lyablb 时间：2018-11-02 08:56:53
陈版，你好。关于此问题最新处理，个税不手续费返还最新规定计入“其他收益”，作为奖励财务人员通过应付职工薪酬来走，那对于国企和央企来说，这部分奖励是否占用工资总额？是否交个税?谢谢。

回答人：chenyiwei
个人理解，理论上仍应占用工资总额，且需交个税。当然实务中某些地方的税务机关可能对此掌握并不严格，还是以当地的实际执行口径为准。

提问人：linzhi23 时间：2019-06-25 13:45:18
陈版主您好，查了一下当时中兴通讯的检查通告，只说了收到三代返还没有作为营业外收入核算，但是没有提到支出时，对相关人员的奖励一定要通过应付职工薪酬核算，因为有些企业在支出时就直接放到其他业务支出、或者费用的其他科目了，想再咨询您一下作为奖励支出时须计入职工薪酬的依据，感谢。

回答人：chenyiwei
因为奖励对象是本单位财务人员，且奖励的原因是与其履行工作职责相关，故属于职工薪酬。